【裁判字號】    98,易,3625
【裁判日期】    990119
【裁判案由】    詐欺
【裁判全文】
臺灣臺中地方法院刑事判決              98年度易字第3625號
公  訴  人  臺灣臺中地方法院檢察署檢察官
被      告  丙○○○
上列被告因詐欺案件，經檢察官提起公訴(98年度偵字第21145號
)，及移送併案審理(臺灣彰化地方法院檢察署98年度偵字第9482
號、臺灣板橋地方法院檢察署98年度偵字第26024號)，本院判決
如下：
    主    文
丙○○○幫助意圖為自己不法之所有，以詐術使人將本人之物交
付，處有期徒刑肆月，如易科罰金，以新臺幣壹仟元折算壹日。
    犯罪事實
一、丙○○○(原名吳心怡)明知個人在金融機構帳戶之存摺、金
    融卡係供自己使用之重要理財工具，關係個人財產、信用之
    表徵，且目前國內社會上層出不窮之不法份子為掩飾渠等犯
    行，避免執法人員之追緝及處罰，經常利用他人之金融帳戶
    、金融卡及密碼轉帳，以確保犯罪所得之不法利益並掩人耳
    目，其在客觀上可預見存摺、金融卡及密碼資料如交予不相
    識之人使用，極易被利用作為與財產有關之犯罪工具，並可
    能因此幫助不詳之犯罪集團隱匿真實身份，使犯罪難以查緝
    ，竟因其夫李志勝自報紙分類廣告欄之求職資訊，得知有應
    徵司機之工作訊息，依照徵才廣告上所載之聯絡方式與對方
    聯繫後，對方要求需交付存摺、金融卡並告知密碼資料，而
    李志勝無帳戶資料可以提供，其乃基於縱有人持其所提供之
    金融機構帳戶資料作為詐欺取財之行為使用，亦不違背其本
    意之幫助詐欺取財之不確定故意，於民國98年7月24日下午3
    時30分許，與李志勝一同至在高雄市○○路某「7-11」便利
    商店前，將其所有臺灣中小企業銀行和美分行帳號00000000
    000號帳戶 (下稱臺灣中小企銀帳戶)之存摺、金融卡及密碼
    交付予真實姓名、年籍均不詳之成年人，作為該成年人所屬
    詐欺集團為詐欺取財犯行時之存匯款及提款帳戶使用，容任
    他人藉以遂行財產犯罪。嗣即有詐欺集團成年成員，基於共
    同意圖為自己不法所有之犯意聯絡，利用電腦網際網路在雅
    虎奇摩拍賣網站、PC HOME露天拍賣網站上，刊登如附表所
    示虛偽出售手機、電腦、數位相機、高速公路回數票等商品
    之不實訊息，致使如附表所示戊○○等人誤認該等拍賣訊息
    為真，因而陷於錯誤，而於附表所示之匯款時間，依該詐欺
    集團成員指示，將如附表所示之匯款金額，匯入丙○○○提
    供之上開臺灣中小企銀帳戶內，以此等方式由戊○○等人交
    付上開存款，旋分別由上開詐欺集團成員於匯款當日提領一
    空。嗣因戊○○等人一直未收到所訂購之商品，發覺有異，
    分別報警處理，始循線查悉上情。
二、案經臺中縣警察局大甲分局報請臺灣臺中地方法院檢察署檢
    察官偵查起訴及臺灣彰化地方法院檢察署、臺灣板橋地方法
    院檢察署移送併案審理。
    理    由
一、證據能力方面：
(一)按被告以外之人 (包括證人、鑑定人、告訴人、被害人及共
    同被告等)於審判外之陳述雖不符刑事訴訟法第159條之1至
    之4等4條之規定，而經當事人於審判程序同意作為證據，法
    院審酌該言詞陳述或書面陳述作成時之情況，認為適當者，
    亦得為證據；當事人、代理人或辯護人於法院調查證據時，
    知有刑事訴訟法第159條第1項不得為證據之情形，而未於言
    詞辯論終結前聲明異議者，視為有前項之同意，同法第159
    條之5定有明文。查如附表所示證人即被害人戊○○、癸○○、己○○、乙○○、寅○○、丁○○、庚○○、子○○、
    丑○○、卯○○、壬○○於警詢時、證人辛○○於警詢、偵
    訊時之陳述，性質上雖屬傳聞證據，因被告於本院準備程序
    時不爭執其證據能力，同意作為證據，且經本院審理時予以
    提示並告以要旨，經公訴人、被告表示意見，均未於言詞辯
    論終結前聲明異議，本院審認上開證據作成時之情況，應無
    違法取證或不當情事，與本案待證事實間復具有相當之關聯
    性，以之作為證據應屬適當，依刑事訴訟法第159條之5規定
    ，自有證據能力。
(二)本案判決以下引用之非供述證據，經本院依法踐行調查證據
    程序，公訴人及被告均不爭執各該證據之證據能力，且亦查
    無依法應排除其證據能力之情形，是後述所引用證據之證據
    能力均無疑義。
二、認定犯罪事實所憑之證據及理由：
    訊之被告丙○○○(原名吳心怡)固不否認其確有申辦上開臺
    灣中小企銀帳戶，及如附表所示被害人受詐騙後分別匯款至
    其上開帳戶之事實，惟矢口否認有何幫助詐欺取財之犯行，
    辯稱：伊沒有幫助詐欺的意思，當時伊先生李志勝看報紙應
    徵司機載小姐，電話聯絡是與經理通話，對方說會派人與伊
    和伊先生約在高雄市○○路上便利商店拿存摺、金融卡，他
    們說小姐領的錢要交給伊先生，伊先生存入帳戶裡面，他們
    再去提領，因為伊先生的存摺遺失，所以才提供伊臺灣中小
    企銀帳戶存摺、金融卡云云。惟查：
(一)上開臺灣中小企銀帳戶係被告 (原名吳心怡)於94年4月28日
    申請開設使用後，於前揭時、地將該帳戶存摺、金融卡及密
    碼，提供予依報紙徵才廣告欄聯絡之姓名年籍均不詳之成年
    男子之事實，業經被告於警詢、偵訊及本院審理時坦認屬實
    ，並有臺灣中小企業銀行和美分行98年8月13日98和分字第
    0139號號函暨檢附之被告開戶基本資料1份在卷可稽【見臺
    中縣警察局大甲分局中縣甲警偵字第0980012911號卷 (下稱
    警卷)第100頁、第103頁】在卷可稽；又如附表所示被害人
    戊○○等人因誤信詐欺集團之電話指示，於附表所示匯款時
    間分別匯款如附表所示金額至被告所有上開臺灣中小企銀帳
    戶內等情，亦據證人即被害人戊○○、癸○○、己○○、乙○○、寅○○、丁○○、庚○○、子○○、丑○○、卯○○
    、辛○○、壬○○於警詢時證述甚詳【見警卷第6至7頁、第
    13至14頁、第21至22頁、第30至31頁、第36至38頁、第46至
    47頁、第54至55頁、第74至75頁、第84至85頁、第91至93頁
    、臺灣板橋地方法院檢察署98年度偵字第26024號卷(下稱偵
    字第26024號卷)第3至4頁、臺灣彰化地方法院檢察署98年度
    偵字第9482號卷(下稱偵字第9482號卷)第4至5頁】，並有被
    告上開臺灣中小企銀帳戶之存款交易明細表2份(見警卷第10
    1至102頁、本院卷第34至41頁)、被害人戊○○提供之郵政
    存簿儲金簿內頁影本1張(見警卷第8頁)、被害人癸○○提供
    之中國信託商業銀行網路ATM交易結果通知影本1張 (見警卷
    第11頁)、被害人己○○提供之兆豐國際商業銀行網路ATM轉
    帳結果通知影本2張 (見警卷第24至25頁)、被害人寅○○提
    供之臺新商業銀行自動櫃員機交易明細表影本1張(見警卷第
    39頁)、被害人丁○○提供之中國信託商業銀行自動櫃員機
    交易明細表影本、中國信託商業銀行新竹分行存簿封面影本
    各1張 (見警卷第48至49頁)、被害人庚○○提供之中國信託
    商業銀行自動櫃員機交易明細表影本1張 (見警卷第56頁)、
    被害人子○○提供之郵政跨行匯款申請書影本1張(見警卷第
    76頁)、被害人丑○○提供之郵政跨行匯款申請書影本1張 (
    見警卷第87頁)、被害人卯○○提供之臺灣銀行網路銀行網
    路ATM網頁影本1張(見警卷第94頁)、被害人辛○○提供之國
    泰世華商業銀行myATM轉帳訊息通知影本1張(見偵字第26024
    號卷第8至9頁)、被害人壬○○提供之中國信託商業銀行存
    簿封面、內頁影本各1張 (見偵字第9482號卷第6至7頁)附卷
    可參，是被告提供予該成年男子之上開臺灣中小企銀帳戶遭
    詐欺集團成員作為實施詐欺取財工具使用，且如附表所示被
    害人戊○○等人受詐騙後匯款至被告上開帳戶內之事實，應
    堪認定。
(二)按刑法上之故意，分直接故意(確定故意)與間接故意 (不確
    定故意)，「行為人對於構成犯罪之事實，明知並有意使其
    發生者」為直接故意，「行為人對於構成犯罪之事實，預其
    發生而其發生並不違背其本意者」為間接故意。又幫助犯之
    成立，以行為人主觀上認識被幫助者正欲從事犯罪或係正在
    從事犯罪，且該犯罪有既遂之可能，而其行為足以幫助他人
    實現構成要件者，即具有幫助故意，並不以行為人確知被幫
    助者係犯何罪名為必要。而今日一般人至銀行或郵局開設帳
    戶並非難事，如非供犯罪之非法使用，衡情自無置自己名義
    帳戶不用，而取得他人帳戶使用之必要。又衡諸金融存款帳
    戶事關存戶個人財產權益之保障，除非本人或與本人親密關
    係者，難認有何理由可自由流通使用該帳戶，一般人均有妥
    為保管防阻他人任意使用之認識，縱因特殊情況偶有交他人
    使用之需，亦必然深入瞭解用途再行提供以使用，方符常情
    ；且存摺、金融卡等有關個人財產、身分之物品，其本身並
    無任何交易之價值，且倘若淪落不明人士手中，更極易被利
    用為與財產犯罪有關之犯罪工具，是依一般人通常之知識、
    經驗，均應知任意提供自己帳戶予無信賴關係之他人使用，
    易致他人藉該帳戶取得不法犯罪所得，且欲以之隱匿帳戶內
    資金之實際取得人之身分。而被告為成年人，亦有社會工作
    經驗，並非年幼無知或與社會隔絕而無常識之人，對此自難
    諉為不知，且近年來詐欺取財之犯罪類型層出不窮，該等犯
    罪，為避免執法人員之追究處罰，經常誘使一般民眾提供金
    融帳戶存摺等資料，再以此帳戶作為對外詐欺取財或其他各
    種財產犯罪之不法用途使用，業經電視新聞及報章雜誌等大
    眾傳播媒體多所報導，政府亦極力宣導，期使民眾注意防範
    ，則一般人本於生活經驗及認識，在客觀上當可預見他人要
    求提供金融帳戶之存摺、金融卡及密碼等資料供其使用之行
    徑，往往與該帳戶進行詐欺取財或其他財產犯罪有密切關連
    。
(三)被告雖以前揭情詞置辯，並提出98年7月28日自由時報廣告
    版以為佐證 (其上經被告以藍筆圈選應徵工作時所撥打電話
    之廣告訊息)，且其夫李志勝於偵訊時亦為因應徵工作而交
    付被告上開臺灣中小企銀存摺、金融卡之供述。惟依被告於
    本院審理時供述其與李志勝應徵工作之過程觀之，其並不知
    與其等電話聯絡自稱經理之成年男子、向其等拿取存摺、金
    融卡之成年男子等人之真實姓名與聯絡方式 (見本院卷第67
    頁背面)，顯見被告與該些男子互不相識，無任何信賴基礎
    ，而被告與其夫李志勝應徵工作時，竟僅以電話聯繫後，尚
    未確定是否經錄用，即相約在高雄市○○路上便利商店前交
    付存摺、金融卡及密碼等個人帳戶資料給對方，已有違常理
    ；且衡諸現今社會應徵正當工作者，多半只需提供證件供雇
    主確認其身分即足，無須繳交帳戶存摺、金融卡及密碼等物
    ，如公司或機關對於員工薪資之發放係採取轉帳方式，亦多
    半於確定僱用後，方會要求應徵者提供金融帳戶之帳號或影
    印存摺之封面，斷無可能於尚未確認是否僱用之際，即要求
    應徵者先行提供存摺、金融卡，並告知帳戶密碼之理，此被
    告於本院審理時亦自承其之前找過工作，只有給存摺影本，
    不會要其交付存摺或金融卡等語可見一斑 (見本院卷第66頁
    背面)，則被告陳稱對方告知其應徵工作須提供其存摺、金
    融卡以供公司提領云云，即顯與一般事理及經驗有違，被告
    對此偏離一般社會常情之情形，主觀上亦應有所質疑，然其
    仍將上開臺灣中小企銀帳戶之存摺、金融卡及密碼交付予真
    實姓名年籍均不詳之人，其縱使並不確知所提供之存摺、金
    融卡，係遭他人用以對被害人詐欺取財，亦無法確知取得帳
    戶之人係以何種方法於何時地為詐欺取財之具體內容，惟對
    於其所提供上揭臺灣中小企銀帳戶存摺、金融卡，可能遭人
    作為詐欺取財犯行所得財物匯入及提領之工具使用，應有概
    括之認識，且可預見其發生，竟仍同意提供，以致自己完全
    無法了解、控制該帳戶物件之使用方法及流向，被告應具有
    縱有人利用上開臺灣中小企銀帳戶實施詐欺取財或其他犯罪
    之用，亦不違背其本意之幫助意思，被告有基於幫助犯罪之
    不確定故意存在，應堪認定。
(四)又被告提出之自由時報廣告版日期為98年7月28日，惟其交
    付上開臺灣中小企銀存摺、金融卡之日期為98年7月24日，
    是以，該則廣告是否其供述應徵司機工作之廣告，已有可疑
    ；且據被告於本院審理時供稱：伊交付臺灣中小企銀存摺、
    金融卡後，伊先生在98年7月24日當天有打電話給對方，就
    已經聯絡不到了云云(見本院卷第68頁)，然該應徵廣告上刊
    載之電話倘已無法聯絡，詐欺集團又何須於98年7月28日繼
    續以同一支聯絡電話刊登廣告，又倘電話號碼已經更換，被
    告又如何能確認其所提出之自由時報廣告內容即其應徵工作
    之對象，被告上開所辯，前後矛盾，顯然無據。
(五)綜上所述，被告所辯顯係事後飾卸之詞，不足採信。本案事
    證明確，被告犯行堪以認定，自應依法論科。
三、論罪量刑之理由：
    按刑法上之幫助犯，係對於犯罪與正犯有共同之認識，而以
    幫助之意思，對於正犯資以助力，而未參與實施犯罪之行為
    者而言，最高法院著有49年度臺上字第77號判例可資參照。
    是以，如未參與實施犯罪構成要件之行為，且係出於幫助之
    意思提供助力，即屬幫助犯，而非共同正犯。查被告丙○○○(原名吳心怡)雖將其所有上開臺灣中小企銀帳戶之存摺、
    金融卡及密碼交予真實姓名年籍均不詳之成年人及其所屬詐
    欺集團使用，然未見被告有何參與詐欺被害人之行為或於事
    後分得詐騙款項之積極證據，是被告將其所有之上開臺灣中
    小企銀帳戶提供予詐欺集團作為如附表所示遭詐欺取財之被
    害人轉帳、匯款指定帳戶之行為，屬詐欺取財構成要件以外
    之行為，且在無證據證明被告係以正犯之犯意參與犯罪之情
    形下，應認其所為係幫助犯而非正犯。核被告丙○○○所為
    ，係犯刑法第30條第1項、第339條第1項之幫助詐欺取財罪
    。前揭不詳人等所屬之詐欺集團成員就詐欺取財犯行，固有
    犯意聯絡及行為分擔，為共同正犯，惟幫助犯係從犯，從屬
    正犯而成立，刑法上既無「共同幫助」之情，當亦無「幫助
    共同」之可言(最高法院95年度臺上字第6767號判決參照)。
    被告以幫助之意思，參與構成要件以外之行為，為幫助犯，
    應依刑法第30條第2項規定，依正犯之刑減輕之。被告提供
    上開臺灣中小企銀帳戶存摺、金融卡及密碼予不詳姓名成年
    男子所屬之詐欺集團使用分別詐欺如附表所示之被害人戊○○等人，被告僅有一幫助行為，雖正犯為多次詐欺行為，就
    被告而言，僅有一次犯罪行為，仍僅成立一幫助犯之罪(最
    高法院96年度臺非字第245號判決意旨參照)。是本案被告以
    一個幫助行為，雖助成正犯對如附表所示被害人戊○○等人
    詐欺取財得逞，係以一行為而觸犯構成要件相同之數罪名，
    為同種想像競合犯，應依刑法第55條前段規定，從一重論以
    一幫助詐欺取財罪。被告以幫助之意思，參與構成要件以外
    之行為，為幫助犯，應依刑法第30條第2項規定，依正犯之
    刑減輕之。另臺灣板橋地方法院檢察署移送併案部分 (即附
    表編號12.部分)，雖未經檢察官起訴，然與本案經起訴部分
    ，因係同一交付帳戶之幫助行為，有想像競合之裁判上一罪
    之關係，為起訴效力所及，復經檢察官移送併辦，另臺灣彰
    化地方法院檢察署移送併案部分，與附表編號8.部分為同一
    被害人，本院自均應併予審理，附此敘明。爰審酌被告將其
    所申辦之金融帳戶提供詐騙集團成員使用，助長詐騙集團財
    產犯罪之風氣，紊亂社會正常交易秩序，造成社會互信受損
    ，並使不法之徒藉此輕易詐取財物，且使警察機關追查真正
    幕後詐欺取財正犯憑添困擾、助長犯罪，所造成之危害非輕
    ，及其犯罪之動機、目的、生活狀況、否認犯行之犯罪後態
    度等一切情狀，量處如主文所示之刑，並諭知易科罰金之折
    算標準。
四、應適用之法律：
    依刑事訴訟法第299條第1項前段，刑法第30條第1項、第2項
    、第339條第1項、第55條前段、第41條第1項前段，刑法施
    行法第1條之1第1項、第2項前段，判決如主文。
本案經檢察官甲○○到庭執行職務。
中    華    民    國    99    年    1     月    19    日
                  刑事第十七庭審判長法  官  陳玉聰
                                    法  官  洪挺梧
                                    法  官  簡芳潔
以上正本證明與原本無異。
如不服本判決應於收受送達後10日內向本院提出上訴書狀，並應
敘述具體理由；其未敘述上訴理由者，應於上訴期間屆滿後20日
內向本院補提理由書（均須按他造當事人之人數附繕本）「切勿
逕送上級法院」。
                                    書記官  吳詩琳
中    華    民    國    99    年    1     月    19    日
附表：
┌──┬─────┬───┬───────────┬────┬─────┬──────┐
│編號│詐騙時間  │被害人│詐騙手法              │被害人匯│匯款金額  │匯入帳戶    │
│    │(民國)    │      │                      │款時間  │(新臺幣)  │            │
├──┼─────┼───┼───────────┼────┼─────┼──────┤
│ 1. │98年7月26 │戊○○│詐騙集團成員在雅虎奇摩│98年7月 │5,000元   │被告提供之臺│
│    │日晚間9時 │      │拍賣網站上，刊登虛偽出│27日某時│          │灣中小企業銀│
│    │30分許    │      │售SONY T900手機之不實 │        │          │行和美分行54│
│    │          │      │訊息，致戊○○誤認該拍│        │          │000000000號 │
│    │          │      │賣訊息為真，陷於錯誤，│        │          │帳戶        │
│    │          │      │下標購買。            │        │          │            │
├──┼─────┼───┼───────────┼────┼─────┼──────┤
│ 2. │98年7月26 │癸○○│詐騙集團成員在雅虎奇摩│98年7月 │5,000元   │同上        │
│    │日某時    │      │拍賣網站上，刊登虛偽出│26日某時│          │            │
│    │          │      │售Wiil遊戲主機1臺(附手│        │          │            │
│    │          │      │把2支、遊戲片15片)之不│        │          │            │
│    │          │      │實訊息，致癸○○誤認該│        │          │            │
│    │          │      │拍賣訊息為真，陷於錯誤│        │          │            │
│    │          │      │，下標購買。          │        │          │            │
├──┼─────┼───┼───────────┼────┼─────┼──────┤
│ 3. │98年7月26 │己○○│詐騙集團成員在雅虎奇摩│98年7月 │10,100元( │同上        │
│    │日下午3時 │      │拍賣網站上，刊登虛偽出│26日某時│含運費)   │            │
│    │許        │      │售CANON數位單眼相機1臺│        │          │            │
│    │          │      │之不實訊息，致己○○誤│        │          │            │
│    │          │      │認該拍賣訊息為真，陷於│        │          │            │
│    │          │      │錯誤，下標購買。      │        │          │            │
├──┼─────┼───┼───────────┼────┼─────┼──────┤
│ 4. │98年7月26 │乙○○│詐騙集團成員在雅虎奇摩│98年7月 │12,000元  │同上        │
│    │日某時    │      │拍賣網站上，刊登虛偽出│26日下午│          │            │
│    │          │      │售APPLE筆記型電腦1臺之│4時19分 │          │            │
│    │          │      │不實訊息，致乙○○誤認│許      │          │            │
│    │          │      │該拍賣訊息為真，陷於錯│        │          │            │
│    │          │      │誤，下標購買。        │        │          │            │
├──┼─────┼───┼───────────┼────┼─────┼──────┤
│ 5. │98年7月26 │寅○○│詐騙集團成員在PCHOME露│98年7月 │7,500元   │同上        │
│    │日下午4時 │      │天拍賣網站上，刊登虛偽│26日下午│          │            │
│    │許        │      │出售國際牌DMC-LX3型號 │6時37分 │          │            │
│    │          │      │數位相機加8G記憶卡1組 │許      │          │            │
│    │          │      │之不實訊息，致寅○○誤│        │          │            │
│    │          │      │認該拍賣訊息為真，陷於│        │          │            │
│    │          │      │錯誤，下標購買。      │        │          │            │
├──┼─────┼───┼───────────┼────┼─────┼──────┤
│ 6. │98年7月26 │丁○○│詐騙集團成員在PCHOME露│98年7月 │7,920元   │同上        │
│    │日晚間8時 │      │天拍賣網站上，刊登虛偽│26日晚間│          │            │
│    │許        │      │出售國際牌DMC-LX3型號 │9時30分 │          │            │
│    │          │      │數位相機1組之不實訊息 │許      │          │            │
│    │          │      │，致丁○○誤認該拍賣訊│        │          │            │
│    │          │      │息為真，陷於錯誤，下標│        │          │            │
│    │          │      │購買。                │        │          │            │
├──┼─────┼───┼───────────┼────┼─────┼──────┤
│ 7. │98年7月26 │庚○○│詐騙集團成員在PCHOME露│98年7月 │5,120元   │同上        │
│    │日晚間10時│      │天拍賣網站上，刊登虛偽│26日晚間│          │            │
│    │許        │      │出售二手Wiil遊戲主機1 │11時50分│          │            │
│    │          │      │臺之不實訊息，致庚○○│許      │          │            │
│    │          │      │誤認該拍賣訊息為真，陷│        │          │            │
│    │          │      │於錯誤，下標購買。    │        │          │            │
├──┼─────┼───┼───────────┼────┼─────┼──────┤
│ 8. │98年7月26 │辛○○│詐騙集團成員在PCHOME露│98年7月 │6,500元   │同上        │
│    │日晚間11時│      │天拍賣網站上，刊登虛偽│27日凌晨│          │            │
│    │許        │      │出售國際牌DMC-LX3型號 │0時14分 │          │            │
│    │          │      │數位相機1組之不實訊息 │許      │          │            │
│    │          │      │，致辛○○誤認該拍賣訊│        │          │            │
│    │          │      │息為真，陷於錯誤，下標│        │          │            │
│    │          │      │購買。                │        │          │            │
├──┼─────┼───┼───────────┼────┼─────┼──────┤
│ 9. │98年7月25 │子○○│詐騙集團成員在PCHOME露│98年7月 │8,000元   │同上        │
│    │日晚間9時 │      │天拍賣網站上，刊登虛偽│27日上午│          │            │
│    │許        │      │出售CANON50D＋18-200mm│8時許   │          │            │
│    │          │      │+430EX閃光燈相機1組之 │        │          │            │
│    │          │      │不實訊息，致子○○誤認│        │          │            │
│    │          │      │該拍賣訊息為真，陷於錯│        │          │            │
│    │          │      │誤，下標購買。        │        │          │            │
├──┼─────┼───┼───────────┼────┼─────┼──────┤
│ 10.│98年7月27 │丑○○│詐騙集團成員在PCHOME露│98年7月 │7,800元   │同上        │
│    │日凌晨0時 │      │天拍賣網站上，刊登虛偽│27日上午│          │            │
│    │10分許    │      │出售SHARP廠牌WX-T91型 │11時10分│          │            │
│    │          │      │號手機1支之不實訊息， │許      │          │            │
│    │          │      │致丑○○誤認該拍賣訊息│        │          │            │
│    │          │      │為真，陷於錯誤，下標購│        │          │            │
│    │          │      │買。                  │        │          │            │
├──┼─────┼───┼───────────┼────┼─────┼──────┤
│ 11.│98年7月27 │卯○○│詐騙集團成員在雅虎奇摩│98年7月 │3,500元   │同上        │
│    │日某時    │      │拍賣網站上，刊登虛偽出│27日中午│          │            │
│    │          │      │售高速公路回數票之不實│        │          │            │
│    │          │      │訊息，致卯○○誤認該拍│        │          │            │
│    │          │      │賣訊息為真，陷於錯誤，│        │          │            │
│    │          │      │下標購買。            │        │          │            │
├──┼─────┼───┼───────────┼────┼─────┼──────┤
│ 12.│98年7月25 │壬○○│詐騙集團成員在PCHOME露│98年7月2│6,120元   │同上        │
│    │日晚上某時│      │天拍賣網站上，刊登虛偽│6日下午6│          │            │
│    │          │      │出售ipod touch1臺之不 │時14分許│          │            │
│    │          │      │實訊息，致壬○○誤認該│        │          │            │
│    │          │      │拍賣訊息為真，陷於錯誤│        │          │            │
│    │          │      │，下標購買。          │        │          │            │
├──┴─────┴───┴───────────┴────┴─────┴──────┘
附錄論罪科刑法條全文：
中華民國刑法第339條
意圖為自己或第三人不法之所有，以詐術使人將本人或第三人之
物交付者，處5年以下有期徒刑、拘役或科或併科1千元以下罰金
。
以前項方法得財產上不法之利益或使第三人得之者，亦同。
前二項之未遂犯罰之。
中華民國刑法第30條
幫助他人實行犯罪行為者，為幫助犯。雖他人不知幫助之情者，
亦同。
幫助犯之處罰，得按正犯之刑減輕之。

司法院資訊處製作；財團法人民間司法改革基金會備份。
